臺灣高雄地方法院刑事判決　　　　　　　94年度訴字第2436號
公　訴　人　臺灣高雄地方法院檢察署檢察官
被　　　告　甲○○
上列被告因違反毒品危害防制條例案件，經檢察官提起公訴（94
年度毒偵字第4667號），被告於本院準備程序為有罪之陳述，經
合議庭裁定由受命法官依簡式審判程序獨任審理，判決如下：
    主  文
甲○○源連續施用第一級毒品，累犯，處有期徒刑伍月，如易科
罰金，以參佰元折算壹日，扣案之第一級毒品海洛因壹包（淨重
零點壹零公克，空包裝重零點參零公克）沒收銷燬之；又施用第
二級毒品，處有期徒刑貳月，如易科罰金，以參佰元折算壹日；
應執行有期徒刑陸月，如易科罰金，以參佰元折算壹日，扣案之
第一級毒品海洛因壹包（淨重零點壹零公克，空包裝重零點參零
公克），沒收銷燬之。
    事  實
一、甲○○前因違反槍砲彈藥刀械管制條例案件，經法院判處有
    期徒刑1 年2 月確定；復因違反肅清煙毒條例、強盜案件，
    經法院判處有期徒刑3 年2 月、8 月，並定其應執行刑為有
    期徒刑3 年8 月確定；二者接續執行，於民國86年11月14日
    因縮短刑期假釋出監，89年3 月29日假釋期滿未經撤銷視為
    執行完畢。又因施用毒品案件，經送強制戒治後，於91年4
    月18日停止戒治出所，復於同年12月11日撤銷前開停止戒治
    續為執行，嗣於92年6 月18日執行完畢釋放。詎仍不知悔改
    ，復基於施用第一級毒品海洛因之概括犯意，自93年12月初
    某日起至94年5 月19日上午10時許止，連續在其斯時位於高
    雄市○○區○○路308 號之住處，以將第一級毒品海洛因置
    於注射針筒摻水混合後注射身體之方式，施用第一級毒品海
    洛因多次；另又基於施用第二級毒品甲基安非他命之犯意，
    於94年5 月17日某時，以將第二級毒品甲基安非他命置於鋁
    箔紙上加熱吸煙之方式，施用第二級毒品甲基安非他命1 次
    。嗣甲○○為期能入監徹底戒除毒癮，乃商請其前妻李玉玲
    於94年5 月19日代為去電向警方自首，警方於接獲李玉玲關
    於「其前夫在位於高雄市○○區○○路308 號住處內施用毒
    品」之報案後，旋即趕往該處，甲○○亦留在住處，並於見
    到警方前來後，主動表明其曾施用第一級毒品海洛因而願接
    受裁判之意，且交出第一級毒品海洛因1 包（淨重0.10公克
    ，空包裝重0.30公克）予警方扣案，遂查悉上情。
二、案經甲○○自首（僅就施用第一級毒品海洛因之犯行部分）
    及高雄市政府警察局楠梓分局報請臺灣高雄地方法院檢察署
    檢察官偵查起訴。
    理  由
一、本件被告甲○○所犯為死刑、無期徒刑或最輕本刑為3 年以
    上有期徒刑以外之罪，其於準備程序中就被訴犯罪事實，為
    有罪之陳述，經法官告知簡式審判程序之旨，並聽取當事人
    之意見後，依刑事訴訟法第273 條之1 第1 項規定，裁定由
    受命法官獨任進行簡式審判程序，合先指明。
二、上開犯罪事實，業據被告於本院審理時坦承不諱，核與證人
    李玉玲於警詢中之陳述相符，且被告為警查獲時所採集之尿
    液，經送高雄市立凱旋醫院檢驗結果，呈現嗎啡及甲基安非
    他命陽性反應，有該院94年5 月30日00000000號濫用藥物尿
    液檢驗報告暨尿液編號對照表1 份附卷可按；另扣案之白色
    粉末1 包經送請法務部調查局檢驗結果，含第一級毒品海洛
    因成分（淨重0.10公克，空包裝重0.30公克），有該局94年
    12 月1日調科壹字第220021591 號鑑定通知書1 份在卷可稽
    ，足見被告之自白與事實相符，其於前揭時地連續施用第一
    級毒品海洛因多次，及施用第二級毒品甲基安非他命1 次之
    犯行，均堪以認定。又被告前因施用毒品案件，經送強制戒
    治後，於91年4 月18日停止戒治出所，復於同年12月11日撤
    銷前開停止戒治續為執行，於92年6 月18日執行完畢釋放乙
    情，有卷附臺灣高等法院被告前案紀錄表1 份可佐。從而，
    被告於強制戒治執行完畢釋放後，5 年內再犯毒品危害防制
    條例第10條第1 、2 項之施用第一、二級毒品罪，洵堪認定
    ，本件事證明確，應依法論科。
三、核被告所為，係犯毒品危害防制條例第10條第1 項之施用第
    一級毒品罪及同條第2 項之施用第二級毒品罪。被告為施用
    而持有第一級毒品海洛因、第二級毒品甲基安非他命，其持
    有之低度行為，俱應為施用之高度行為所吸收，均不另論罪
    。其所犯上開二罪間，犯意各別、行為互殊，觸犯構成要件
    相異之罪名，自應分論併罰。被告先後多次施用第一級毒品
    海洛因之犯行，時間緊接，觸犯構成要件相同之罪名，顯係
    基於概括犯意反覆為之，應依連續犯之規定，論以一罪，並
    加重其刑。又其曾因違反槍砲彈藥刀械管制條例案件，經法
    院判處有期徒刑1 年2 月確定；復因違反肅清煙毒條例、強
    盜案件，經法院判處有期徒刑3 年2 月、8 月，並定其應執
    行刑為有期徒刑3 年8 月確定；二者接續執行，於86年11月
    14日因縮短刑期假釋出監，89年3 月29日假釋期滿未經撤銷
    視為執行完畢一節，亦有前開前案紀錄表1 份在卷可按，其
    於該有期徒刑執行完畢後，5 年內再犯本案連續施用第一級
    毒品犯行之有期徒刑以上之罪，為累犯，應依刑法第47條之
    規定加重其刑，並遞加之。末被告係請前妻李玉玲於94年5
    月19日代為去電向警方自首，且主動向據報前來、尚未確知
    犯罪嫌疑人之警員繳交扣案海洛因1 包，並表明其曾施用第
    一級毒品海洛因而願接受裁判之意乙情，業據證人李玉玲於
    本院審理中結稱：我和被告常常談到如何協助被告戒除毒癮
    的事情，最後想說入監應是最佳之方式，所以2 人說好由我
    幫被告打電話向警方自首；另證人即承辦警員洪新貴亦證稱
    ：我們接獲李玉玲關於她丈夫（應係前夫）在住處內施用毒
    品之來電後，因為李玉玲講的地點離我們的分局很近，我們
    就馬上前往該處，而未先行查證相關之姓名、年籍等資料，
    抵達該處後，我們發現那裡是一間理髮廳，進到後面的廚房
    時，被告就待在該處並主動交出毒品各等語綦詳，而可堪認
    定，是以被告乃對於未經發覺之施用第一級毒品海洛因犯行
    自首而願接受裁判，自應依刑法第62條前段之規定，減輕其
    刑，並先加後減；至就施用第二級毒品甲基安非他命部分犯
    行之部分，因被告於94年5 月19日偵查中，明確陳稱除第一
    級毒品海洛因外，並無施用其他毒品云云（參見臺灣高雄地
    方法院檢察署94年度毒偵字第4667號卷第6 頁），顯見其尚
    欠缺就此部分犯行亦併受裁判之意，而不符合自首，也併指
    明。
四、審酌被告因施用毒品經強制戒治後，猶仍一再施用毒品，誠
    屬不該，惟念被告之施用毒品行為，乃屬對其自身健康之戕
    害行為，對社會所造成之損害尚非直接，及被告係就施用第
    一級毒品海洛因之犯行自首，且於本院審理中，對於施用第
    二級毒品甲基安非他命之犯行也坦白承認，另並自行前往醫
    院接受毒癮戒治，亦據證人李玉玲證述在卷，犯後態度良好
    ，而顯有戒除毒癮之心等一切情狀，爰分別量處如主文所示
    之刑，並均諭知易科罰金之折算標準，另定其應執行之刑與
    易科罰金之折算標準。扣案之白色粉末1 包經送驗結果，確
    含第一級毒品海洛因成分，而包裝袋與其上殘留之毒品，已
    難以分析剝離，應依毒品危害防制條例第18條第1 項前段規
    定，不問屬於犯人與否，沒收銷燬之，而送鑑耗損之海洛因
    ，既已滅失，自無庸再予宣告沒收銷燬之必要。
據上論斷，應依刑事訴訟法第273 條之1 第1 項、第299 條第1
項前段，毒品危害防制條例第10條第1 項、第2 項、第18條第1
項前段，刑法第11條、第56條、第47條、第62條前段、第51條第
5 款，判決如主文。
本案經檢察官乙○○到庭執行職務。
中　　華　　民　　國　　94　　年　　12　　月　　9 　　日
                  刑事第十庭  法　官  莊珮吟
以上正本證明與原本無異。
如不服本判決，應於判決送達後10日內，向本院提出上訴狀。
中　　華　　民　　國　　94　　年　　12　　月　　9 　　日
                              書記官  蔡妮君
附錄本案所犯法條：
毒品危害防制條例第10條第1、2項
施用第一級毒品者，處6 月以上5 年以下有期徒刑。
施用第二級毒品者，處3 年以下有期徒刑。
